【裁判字號】    98,易,1673
【裁判日期】    980904
【裁判案由】    贓物
【裁判全文】
臺灣板橋地方法院刑事判決              98年度易字第1673號
公  訴  人  臺灣板橋地方法院檢察署檢察官
被      告  乙○○
上列被告因贓物案件，經檢察官提起公訴（97年度偵字第34331
號），本院判決如下：
    主  文
乙○○收受贓物，累犯，處有期徒刑陸月，如易科罰金，以新臺
幣壹仟元折算壹日。
    事  實
一、乙○○前因竊盜案件，經臺灣臺北地方法院於民國91年9 月
    26日以91年度易字第987 號判處有期徒刑2 年確定，於96年
    11月23日縮短刑期假釋併交付保護管束，於97年4 月30日保
    護管束期滿未經撤銷假釋，其未執行之刑，以已執行完畢論
    。詎仍不知悔改，明知真實姓名年籍不詳之成年男子所持有
    車牌號碼5GR-058 號重型機車（係甲○○所有，於97年12月
    3 日某時，在臺北縣中和市○○路192 號前失竊）乃來歷不
    明之贓物，竟仍基於收受贓物之不確定故意，於97年12 月4
    日某時，在臺北縣新店市○○路40號，自該名男子處收受上
    開機車作為代步之交通工具，嗣於97年12月4 日22時50分許
    ，騎乘上開機車行經臺北縣中和市○○路○ 段162 號前，經
    警攔檢查獲，循線查知上情。
二、案經臺北縣政府警察局中和分局移請臺灣板橋地方法院檢察
    署偵查起訴。
    理  由
一、按被告以外之人於審判外之陳述，雖不符前4 條之規定，而
    經當事人於審判程序同意作為證據，法院審酌該言詞陳述或
    書面陳述作成時之情況，認為適當者，亦得為證據。當事人
    或辯護人於法院調查證據時，知有第159 條第1 項不得為證
    據之情形，而未於言詞辯論終結前聲明異議者，視為有前項
    之同意。刑事訴訟法第159 條之5 定有明文。本案被告於本
    院審理時對於檢察官所提各項證據方法之證據能力，均表示
    「沒有意見」，且本案言詞辯論終結前，被告並未爭執被告
    以外之人於審判外之言詞或書面陳述，無證據能力，揆諸上
    開規定，視為被告已同意上開各該證據方法得作為證據，而
    本院審酌上開各該證據均非非法取得之證據，並無證據力明
    顯過低之情形，復經本院於審判期日就上開證據依法進行調
    查、辯論，依法自有證據能力，合先敘明。
二、訊據被告乙○○矢口否認有何收受贓物之犯意，辯稱：車牌
    號碼5GR-058 號重型機車係不認識的客人，將該機車交給伊
    修理，伊沒有該客人的資料及聯絡電話，伊並未懷疑上開機
    車為贓車云云，惟查：
(一)、車牌號碼5GR-058 號重型機車係甲○○所有，於97年12 月3
    日某時，在臺北縣中和市○○路192 號前，因而遭姓名年籍
    不詳之人竊取乙節，業據證人杜先啟於警訊中指述綦詳（見
    偵查卷第11至13頁），並有臺北縣政府警察局車輛協尋電腦
    輸入單及尋獲電腦輸入單各1 紙、扣案鑰匙照片2張 及贓物
    認領保管單1 紙附卷可稽（見偵查卷第22頁至第27頁）則上
    揭機車係屬遭他人竊取之盜贓物，自屬無疑。
(二)、又被告初於警詢時辯稱：上開機車係由該客人於97年12月3
    日晚上約18至19時間牽到新店市○○路40號給伊修理，伊係
    試著騎著發動該部車看是否正常，並騎回中和就被警方攔查
    到云云（見偵查卷第9 頁反面）；嗣於檢察官訊問時先則辯
    稱係客人於97年12月2 日牽來給伊修理，伊騎到派出所問是
    誰的車，路上就為警查獲云云（見偵查卷第37頁），後又改
    以97年12月4日有1位客人牽來伊的機車行修理，伊先騎來代
    步之說法資為辯解（見偵查卷第72、73頁）；迨於本院準備
    程序時復改稱係將該機車修理好後，就試騎看看，居然騎到
    車子失主的附近就被臨檢查獲云云（見本院98年7月27日準
    備程序筆錄），從被告屢次供詞中看出，被告所供係應付詢
    問者臨時杜撰而為，其圖隱瞞實情之意圖，已經彰顯。
(三)、另被告並未與交付機車修理之人約定何時或如何返還車輛，
    此與一般修車商業行為之常情顯然有悖；再者，被告既自稱
    其經營修車行，則被告於收受前揭機車時，理應對機車所有
    人或持有人對該機車是否持有行車執照等證件以證明其有正
    當來源，有相當之警覺，且行車執照依法亦應隨身攜帶，以
    供查核之用，詎被告未積極取得機車行車執照及其他機車來
    源資料，即逕行騎乘作為交通工具，堪認其於收受前揭機車
    時，應有該車屬來源不明贓物之認識甚明，況被告於本院審
    理時亦自承之前有發生2 次這種情況等節，是難認被告並無
    預見收受之機車為贓物之可能，並足見被告認縱使上開機車
    係屬來路不明之贓物，亦無違背其本意，其主觀上具有收受
    贓物之不確定故意至為明確。
(四)、綜上所述，堪認被告於收受上開機車時，應有該車屬來源不
    明贓物之認識甚明，其所辯不知係贓車云云，顯係臨訟卸責
    之詞，委無足採。本件事證明確，被告犯行堪以認定，應依
    法論科。
三、核被告所為，係犯刑法第349 條第1 項之收受贓物罪。被告
    前有如前所述之論罪科刑及執行完畢之紀錄，有臺灣高等法
    院被告前案紀錄表1 份在卷可按，其受有期徒刑執行完畢，
    於5年 以內故意再犯本件最重本刑為有期徒刑以上之罪，為
    累犯，應依刑法第47條第1 項規定，加重其刑。爰審酌被告
    所收受之贓物係重型機車，價值非鉅，被告收受該機車未久
    即遭警查獲，該機車並業經所有人領回，有贓物認領保管單
    1 紙可據，被告所造成之損害應有所減輕，惟其素行非佳，
    有上開前案紀錄表1 份可參，暨其犯後一再飾詞否認犯行，
    未見悔意，犯後態度不佳等一切情狀，量處如主文所示之刑
    ，並諭知易科罰金之折算標準，以資懲儆。
據上論斷，應依刑事訴訟法第299 條第1 項前段，刑法349 條第
1 項、第47條第1 項、第41條第1 項前段，刑法施行法第1 條之
1 第1 項、第2 項前段，判決如主文。
本案經檢察官陳姿雯到庭執行職務
中    華    民    國    98    年    9     月    4     日
                  刑事第二庭    法  官  吳幸娥
以上正本證明與原本無異
如不服本判決，應於判決送達後10日內敘明上訴理由，向本院提
出上訴狀 (應附繕本) ，上訴於臺灣高等法院。其未敘述上訴理
由者，應於上訴期間屆滿後20日內向本院補提理由書「切勿逕送
上級法院」。
                                書記官  黃頌棻
中    華    民    國    98    年    9     月    4     日
附錄本案論罪科刑法條全文：
中華民國刑法第349條
（普通贓物罪）
收受贓物者，處 3 年以下有期徒刑、拘役或 5 百元以下罰金。
搬運、寄藏、故買贓物或為牙保者，處 5 年以下有期徒刑、拘役
或科或併科 1 千元以下罰金。
因贓物變得之財物，以贓物論。


司法院資訊處製作；財團法人民間司法改革基金會備份。
